臺灣高等法院刑事裁定
111年度抗字第856號
抗  告  人
即  受刑人  潘世凱




上列抗告人即受刑人因聲請定其應執行刑案件，不服臺灣桃園地
方法院中華民國111年5月12日裁定（111年度聲字第1099號），
提起抗告，本院裁定如下：
    主  文
抗告駁回。
    理  由
一、原裁定意旨略以：抗告人即受刑人潘世凱（下稱抗告人）因
    犯竊盜等案件，先後經判處如附表所示之刑，均經分別確定
    在案，茲檢察官聲請定其執行之刑，經審核認屬正當。原審
    審酌抗告人所犯附表編號2至3、編號6、編號7、編號8、編
    號10至12、編號14所示各罪，曾分別經法院裁定應執行之刑
    ，以及附表所示各罪之法益侵害類型、犯罪手法、犯罪動機
    及犯罪時間之間隔等定執行刑情狀，裁定抗告人應執行有期
    徒刑13年2月等語。
二、抗告意旨略以：原裁定量刑只小幅減少1年9月，實屬過苛，
    不符罪刑相當原則，亦與社會倫理所表達之法律感情相違背
    ，抗告人所犯附表所示各竊盜罪，均屬微罪，犯罪所得非鉅
    ，且多數已與被害人和解，降低其所生之危害，衡諸我國刑
    事政策不採取刑罰應報主義，著重在矯治與教化功能，請法
    官依責任遞減、限制加重、比例原則、罪刑相當、公平正義
    等原則，從輕量刑云云。
三、按數罪併罰，有二裁判以上宣告多數有期徒刑者，於各刑中
    之最長期以上，各刑合併之刑期以下，定其應執行之刑期，
    但不得逾30年，刑法第51條第5款、第53條規定甚明。次按
    刑事訴訟法第370條第2項、第3項，已針對第二審上訴案件
    之定應執行之刑，明定有不利益變更禁止原則之適用；而分
    屬不同案件之數罪併罰有應更定執行刑之情形，倘數罪之刑
    ，曾經定其執行刑，再與其他裁判宣告之刑定其應執行刑時
    ，在法理上亦應同受此原則之拘束。亦即，另定之執行刑，
    其裁量所定之刑期，不得較重於前定之執行刑加計後裁判宣
    告之刑之總和。法院於裁量另定應執行之刑時，祗須在不逸
    脫上開範圍內為衡酌，而無全然喪失權衡意義或其裁量行使
    顯然有違比例原則之裁量權濫用之例外情形，並不悖於定應
    執行刑之恤刑目的者，即無違裁量權之內部界限（最高法院
    110年度台抗字第475號裁定意旨參照）。
四、經查：
  ㈠抗告人所犯附表所示之罪，業經法院先後判處附表所示之刑
    ，並於附表所示日期分別確定在案，有各該裁判及本院被告
    前案紀錄表在卷可按。茲檢察官向最後事實審之原審法院聲
    請就附表所示各罪定其應執行之刑，經原審審核認聲請為正
    當，審酌抗告人所犯附表編號2至3、6、7、8、10至12、14
    所示各罪，曾分別經法院裁定應執行之刑，以及附表所示各
    罪之法益侵害類型、犯罪手法、犯罪動機及犯罪時間之間隔
    等定執行刑情狀，並衡以各罪之原定刑期、定應執行刑之外
    部性界限及內部性界限各節，進而為整體非難之評價，尊重
    各該確定判決之原裁判法院本於罪刑相當原則所量定之刑度
    ，定其應執行有期徒刑13年2月，係在各刑中之最長期（即1
    年）以上，各刑合併之刑期（即15年8月）以下，復未逾附
    表各編號前所定之應執行刑加計其他裁判所處刑期之總和（
    即附表編號2至3、6、7、8、10至12、14曾分別定應執行有
    期徒刑2年、2年8月、1年、1年5月、2年、1年10月，加計編
    號1、4、5、9、13各宣告刑有期徒刑部分，合計為13年11月
    ），符合量刑裁量之外部性界限及內部性界限，要屬法院裁
    量職權之適法行使，且與法律規範之目的、精神、理念及法
    律秩序亦不相違背，核無不當。
　㈡抗告意旨不可採之理由
　⒈抗告人執原裁定量刑只小幅減少1年9月，不符罪刑相當原則
    ，亦與社會倫理所表達之法律感情相違背，原裁定所定應執
    行刑過重云云。然查抗告人所犯附表所示各罪固均為加重竊
    盜罪、侵害個人財產法益，然犯罪時間橫跨民國108年6月18
    日（即附表編號14）至109年8月5日間，期間長達逾1年，次
    數非少，且犯罪地、被害人均不同，犯罪地分布桃園市桃園
    區、桃園市中壢區、新北市樹林區、苗栗縣竹南鎮、基隆市
    七堵區、雲林縣虎尾鎮、臺中市大甲區等，範圍非小，則附
    表所示之犯行已非密接，各罪間之關係具相當獨立性，況附
    表編號2至3、6、7、8、10至12、14曾分別定應執行有期徒
    刑2年、2年8月、1年、1年5月、2年、1年10月，從而原審本
    此意旨，綜合考量斟酌後，對抗告人所犯附表所示之罪刑再
    給予適度之刑罰折扣，而裁定前揭應執行刑，難認有失權衡
    意義而有裁量權濫用之情形。
　⒉至抗告意旨所指附表所示各加重竊盜罪均屬微罪，犯罪所得
    非鉅，且抗告人多數已與被害人和解，降低其所生之危害云
    云，俱屬個案審理中應審酌之刑法第57條之量刑事由，核與
    數罪併罰應審酌之量刑事由迥然不同，且抗告人所執上開事
    由業經附表各罪所示判決於量刑時審酌在內，本院自無從就
    業經衡酌之量刑事由再為重複評價。
  ㈢抗告人已就原裁定提起抗告，請求更定較輕之應執行刑，並
    以書面詳述意見，足認抗告人已就定應執行刑陳述意見，自
    無再次予以陳述意見之必要，附此敘明。
據上論斷，依刑事訴訟法第412條，裁定如主文。
中　　華　　民　　國　　111 　年　　7 　　月　　11　　日
                  刑事第十二庭  審判長法　官  陳如玲　　
                                      法　官  魏俊明
                                      法　官  蔡如惠
以上正本證明與原本無異。
不得再抗告。
                                      書記官  宗志強
中　　華　　民　　國　　111 　年　　7 　　月　　11　　日